【裁判字號】    97,訴,698
【裁判日期】    970331
【裁判案由】    毒品危害防制條例
【裁判全文】
臺灣高雄地方法院刑事判決               97年度訴字第698號
公  訴  人  臺灣高雄地方法院檢察署檢察官
被      告  甲○○
上列被告因違反毒品危害防制條例案件，經檢察官提起公訴（97
年度毒偵字第244 號），嗣被告於本院準備程序進行中，就被訴
事實為有罪之陳述，經告知簡式審判程序之旨，並聽取檢察官及
被告之意見後，本院裁定由受命法官獨任改依簡式審判程序審理
，並判決如下：
    主  文
甲○○施用第一級毒品，累犯，處有期徒刑柒月。扣案第一級毒
品海洛因陸包（合計淨重零點肆捌公克，空包裝總重壹點伍伍公
克），沒收銷燬之。
    事  實
一、甲○○前因竊盜案件，經本院以92年度簡字第2306號判處有
    期徒刑2 月確定，於93年1 月31日縮刑期滿執行完畢。又曾
    因施用毒品案件，經本院裁定送觀察勒戒後，認有繼續施用
    之傾向，復以91年度毒聲字第1036號裁定送強制戒治，於92
    年11月30日戒治期滿執行完畢，並經臺灣高雄地方法院檢察
    署於93年2 月12日以93年度戒毒偵字第91號不起訴處分確定
    。詎仍不知悔改，復基於施用第一級毒品海洛因之犯意，於
    前開強制戒治執行完畢後5 年內之96年12月15日晚上7 時許
    ，在高雄縣鳳山市某加油站廁所內，以將海洛因摻水後，利
    用針筒注射之方式，施用第一級毒品海洛因1 次。嗣於96年
    12月17日上午10時許，在高雄縣大寮鄉○○路38號旁產業道
    路上，因形跡可疑，為警盤查，並扣得第一級毒品海洛因6
    包（合計淨重0.48公克，空包裝總重1.55公克），始查悉上
    情。
二、案經高雄市政府警察局小港分局報請臺灣高雄地方法院檢察
    署檢察官偵查起訴。
    理  由
一、本件被告甲○○所犯係死刑、無期徒刑、最輕本刑為3 年以
    上有期徒刑以外之罪，其於準備程序就前揭被訴及併案事實
    為有罪之陳述，經告知簡式審判程序之旨，並聽取其與公訴
    人之意見後，本院認無不得或不宜改依簡式審判程序進行之
    情事，爰依刑事訴訟法第273 條之1 第1 項，裁定本件進行
    簡式審判程序，合先敘明。
二、上開事實業經被告於本院審理中坦承不諱，且其為警查獲所
    採集之尿液檢體，經送檢驗結果，呈嗎啡陽性反應，有高雄
    市立凱旋醫院96年12月24日轉碼編號：A00000000 號濫用藥
    物尿液檢驗報告暨高雄市政府警察局小港分局嫌疑人尿液代
    碼與姓名對照表各1 份附卷可稽，而「施用海洛因、甲基安
    非他命後，其於尿液中排出之最長時限，受施用劑量、施用
    方式、個人體質及其代謝情況等因素影響，因個案而易，施
    用海洛因一般可檢出之最長時間為海洛因服用後2 至4 天；
    施用甲基安非他命一般可檢出之最長時間為甲基安非他命服
    用後1 至5 天」等情，有行政院衛生署管制藥品管理局91年
    8 月2 日管檢字第108443號函可查，故自前揭尿液檢驗報告
    ，可知被告確曾於採尿前之代謝時間內，施用毒品海洛因。
    又查獲之白粉6 包，經送驗後認均第一級毒品海洛因成份（
    合計淨重0.48公克，空包裝總重1.55公克），有法務部調查
    局濫用藥物實驗室鑑定書乙紙在卷可稽（參本院卷第32頁）
    ，而該扣案物係被告所有乙節，亦經被告於本院中陳明無訛
    。綜上足認被告之自白與事實相符，堪信為真實，其於前開
    時、地施用第一級毒品犯行，洵堪認定。又被告前因施用毒
    品案件，經本院裁定送觀察勒戒後，認有繼續施用之傾向，
    復以91年度毒聲字第1036號裁定送強制戒治，於92年11月30
    日戒治期滿執行完畢釋放乙節，有本院院內索引卡紀錄表報
    表、臺灣高等法院被告前案紀錄表、被告刑案資料查註紀錄
    表各1 份在卷可稽，其於強制戒治執行完畢釋放後5 年內再
    施用第一級毒品海洛因，依毒品危害防制條例規定，應予以
    論罪科刑。
三、按海洛因係毒品危害防制條例第2 條第2 項第1 款所明定之
    第一級毒品，不得非法持有、施用。故核被告所為，係犯毒
    品危害防制條例第10條第1 項之施用第一級毒品海洛因罪。
    又被告持有第一級毒品海洛因之低度行為，應為施用海洛因
    之高度行為所吸收，不另論罪。被告前因竊盜案件，經本院
    判處有期徒刑2 月確定，於93年1 月31日縮刑期滿執行完畢
    一節，有台灣高雄地方法院檢察署刑案資料查註紀錄表及台
    灣高等法院被告前案紀錄表可按，其於有期徒刑執行完畢後
    5 年以內因故意再犯本件有期徒刑以上之罪，為累犯，應依
    刑法第47條第1 項規定論以累犯並加重其刑。爰審酌被告前
    已有施用毒品之犯行，並經觀察勒戒、強制戒治，猶不知悔
    改，再次施用毒品，顯見其不知警惕，戒毒意志不堅，勒戒
    及戒治處分之矯治措施對其毫無作用，惟姑念其犯罪後坦承
    犯行，態度尚可，另施用毒品為自我戕害行為，並未危害他
    人等一切情狀，量處如主文所示之刑，以資儆懲。扣案之海
    洛因6 包，確係第一級毒品，業如前述，不問屬於犯人否，
    應依毒品危害防制條例第18條第1 項前段規定，宣告沒收銷
    燬之。至鑑驗耗費之海洛因既已滅失，即毋庸再予宣告沒收
    銷燬，附此敘明。
據上論斷，應依刑事訴訟法第273 條之1 第1 項、第299 條第1
項前段，毒品危害防制條例第10條第1 項、第18條第1 項前段，
刑法第11條、第47條，判決如主文。
本案經檢察官陳登燦到庭執行職務。
中    華    民    國    97    年    3     月    31    日
                         刑事第十庭  法  官 林揚奇
以上正本證明與原本無異。
如不服本判決應於收受本判決後10日內向本院提出上訴書狀，並
應敘述具體理由，如未敘述上訴理由者，應於上訴期間屆滿後20
日內補提理由書狀於本院（均須按他造當事人之人數附繕本）「
切勿逕送上級法院」。
中    華    民    國    97    年    3     月    31    日
                                     書記官 何明昌
附錄法條：
毒品危害防制條例第10條第1項
施用第一級毒品者，處 6 月以上 5 年以下有期徒刑。


司法院資訊處製作；財團法人民間司法改革基金會備份。
